ACORDAO-COMPLETO-2358587

ACÓRDÃO DE RELAÇÃO

ACÓRDÃO DE RELAÇÃO 4560/2019 ATA 23/2019 - SEGUNDA CÂMARA

Acórdão 4560/2019-TCU-Segunda Câmara
	Os ministros do Tribunal de Contas da União, reunidos em sessão de 2ª Câmara, ACORDAM, por unanimidade, com fundamento nos arts. 1º, inciso V; 39, inciso II, da Lei 8.443/92; c/c os arts. 1º, inciso VIII; 143, inciso II; 260, §§ 1º, 2º e 5º, todos do Regimento Interno; em considerar prejudicado, por perda de objeto, o exame do mérito dos atos de concessão das pensões civis instituídas pelos ex-servidores José Pinheiro da Cruz Irmão (CPF: XXX.102.535-XX) , João Pereira Lima (CPF: XXX.952.522-XX) , David Climaco dos Santos (CPF: XXX.213.462-XX) , Miguel dos Santos Filho (CPF: XXX.622.385-XX) , Murilo Lopes Pereira (CPF: XXX.091.157-XX) , Ubirandi de Argolo Pinto (CPF: XXX.721.432-XX) e Wilson da Cruz Pires (CPF: XXX.198.007-XX) , e legais, para fins de registro, os atos de concessão referentes aos demais interessados identificados no item 1.1., de acordo com os pareceres emitidos nos autos.
1. Processo TC-Processo 018.597/2011-4 (PENSÃO CIVIL) 
	1.1. Interessados: Amelia Rosa Sa Silva Gigante (XXX.984.087-XX) ; Ana Lúcia Ribeiro da Silva (XXX.604.577-XX) ; Arlete Lopes Araujo (XXX.885.497-XX) ; Carmen Mendes Correia Ferraz (XXX.076.487-XX) ; Creusa de Melo Pinto (XXX.424.447-XX) ; Edinaiara Pizão Magalhães (XXX.124.717-XX) ; Edna Aparecida da Silva Vieira (XXX.897.197-XX) ; Eliana Costa Nunes Araujo (XXX.690.907-XX) ; Elizabete Correa Pires (XXX.551.147-XX) ; Helio Ramos Ferreira Junior (XXX.395.047-XX) ; Isabel Maria da Silva Pereira (XXX.242.707-XX) ; Izaura Rocha de Oliveira (XXX.368.602-XX) ; Josias Canuto Ferreira (XXX.083.627-XX) ; Leonardo Ribeiro da Cruz de Oliveira (XXX.452.615-XX) ; Lucas Moura Lima (XXX.904.412-XX) ; Lucia Maria dos Santos Costa (XXX.271.843-XX) ; Marco Antonio Silva Carvalho (XXX.970.057-XX) ; Maria Crispina Pereira Souza (XXX.055.495-XX) ; Maria Ines Carvalho Santos (XXX.109.745-XX) ; Maria Joanita Ribeiro da Cruz (XXX.360.205-XX) ; Maria da Aparecida Silva Carvalho (XXX.463.907-XX) ; Maria da Glória da Silva Rangel (XXX.491.247-XX) ; Marina Gomes de Oliveira (XXX.102.355-XX) ; Marisa Teresinha da Silva Vianna (XXX.996.049-XX) ; Nilce Ragno (XXX.769.977-XX) ; Nilda Souza de Oliveira (XXX.555.597-XX) ; Paulo Henrique Chagas Mesquita (XXX.864.472-XX) ; Pedrina Cândido Soares (XXX.154.907-XX) ; Sara Silva Carvalho (XXX.045.357-XX) ; Sheila Cardoso de Oliveira (XXX.351.977-XX) 
	1.2. Órgão/Entidade: Diretoria do Pessoal Civil da Marinha
	1.3. Relator: Ministro Aroldo Cedraz
	1.4. Representante do Ministério Público: Procurador Júlio Marcelo de Oliveira
	1.5. Unidade Técnica: Secretaria de Fiscalização de Pessoal (SEFIP) .
	1.6. Representação legal: não há.
	1.7. Determinações/Recomendações/Orientações: não há.

Segunda Câmara

Diretoria do Pessoal Civil da Marinha

Amelia Rosa Sa Silva Gigante (XXX.984.087-XX); Ana Lúcia Ribeiro da Silva (XXX.604.577-XX); Arlete Lopes Araujo (XXX.885.497-XX); Carmen Mendes Correia Ferraz (XXX.076.487-XX); Creusa de Melo Pinto (XXX.424.447-XX); Edinaiara Pizão Magalhães (XXX.124.717-XX); Edna Aparecida da Silva Vieira (XXX.897.197-XX); Eliana Costa Nunes Araujo (XXX.690.907-XX); Elizabete Correa Pires (XXX.551.147-XX); Helio Ramos Ferreira Junior (XXX.395.047-XX); Isabel Maria da Silva Pereira (XXX.242.707-XX); Izaura Rocha de Oliveira (XXX.368.602-XX); Josias Canuto Ferreira (XXX.083.627-XX); Leonardo Ribeiro da Cruz de Oliveira (XXX.452.615-XX); Lucas Moura Lima (XXX.904.412-XX); Lucia Maria dos Santos Costa (XXX.271.843-XX); Marco Antonio Silva Carvalho (XXX.970.057-XX); Maria Crispina Pereira Souza (XXX.055.495-XX); Maria Ines Carvalho Santos (XXX.109.745-XX); Maria Joanita Ribeiro da Cruz (XXX.360.205-XX); Maria da Aparecida Silva Carvalho (XXX.463.907-XX); Maria da Glória da Silva Rangel (XXX.491.247-XX); Marina Gomes de Oliveira (XXX.102.355-XX); Marisa Teresinha da Silva Vianna (XXX.996.049-XX); Nilce Ragno (XXX.769.977-XX); Nilda Souza de Oliveira (XXX.555.597-XX); Paulo Henrique Chagas Mesquita (XXX.864.472-XX); Pedrina Cândido Soares (XXX.154.907-XX); Sara Silva Carvalho (XXX.045.357-XX); Sheila Cardoso de Oliveira (XXX.351.977-XX)

AROLDO CEDRAZ

não há.

Procurador Júlio Marcelo de Oliveira

PENSÃO CIVIL (PCIV)

Secretaria de Fiscalização de Pessoal (SEFIP).